Inventaris van het archief van het Ministerie van Economische Zaken: Directoraat-Generaal voor het Midden- en Kleinbedrijf en het Toerisme, (1916) 1945-1965 (1978)
Nationaal Archief, Den Haag
- Stukken betreffende bijzondere onderwerpen, 2.
  - Taakuitvoering, 2.2
    - -1.82 Economische aangelegenheden, 2.2.7
      - Geldwezen. Bankwezen. Beurswezen, 2.2.7.5
        - Kredietverlening op coöperatieve grondslag. Borgstellingsfondsen, 2.2.7.5.5
          - Maandstaten, opgesteld door de borgstellingsfondsen, betreffende de aanvragen en verstrekkingen van kredieten, 1945-1966; 1018-1101; 78 pakken, 6 omslagen
            - Vlaardingen, 1945-1956, 1076
            - Vlaardingen, 1956-1965, 1077
            - Delft, 1945-1956, 1078
            - Delft, 1956-1965, 1079
            - 's-Gravenhage en omstreken, 1945-1956, 1080
            - 's-Gravenhage en omstreken, 1956-1965, 1081
            - Rijnland (Leiden), 1945-1956, 1082
            - Rijnland (Leiden), 1956-1964, 1083
            - Gouda, 1945-1956, 1084
            - Gouda, 1956-1965, 1085
            - Het Stichtse (Utrecht), 1945-1955, 1086
            - Het Stichtse (Utrecht), 1956-1965, 1087
            - Kennemerland (Haarlem), 1945-1956, 1088
            - Kennemerland (Haarlem), 1956-1965, 1089
            - Amsterdam, 1945-1956, 1090
            - Amsterdam, 1956-1965, 1091
            - Het Gooi (Hilversum), 1945-1956, 1092
            - Het Gooi (Hilversum), 1956-1965, 1093
            - De Gelderse Vallei (Amersfoort), 1945-1956, 1094
            - De Gelderse Vallei (Amersfoort), 1956-1965, 1095
            - West-Friesland (Hoorn), 1945-1956, 1096
            - West-Friesland (Hoorn), 1956-1965, 1097
            - Zaandam, 1945-1956, 1098
            - Zaandam, 1956-1965, 1099
            - Hollands Noorderkwartier (Alkmaar), 1945-1956, 1100
            - Hollands Noorderkwartier (Alkmaar), 1956-1965, 1101
          - Staten houdende het aantal inwoners van de tot het gebied van het betreffende borgstellingsfonds behorende gemeenten op 1 januari 1946, alsmede opgave per provincie van niet bij de fondsen aangesloten gemeenten, [1947]; 1102; 1 omslag
          - Stukken betreffende bemoeienis met het functioneren van de borgstellingsfondsen, 1948-1965; 1103-1106; 1 pak en 3 omslagen
            - Functioneren, werkwijze en (re)organisatie, 1948-1965, 1103; 1 pak
            - Wijze van controle boekhoudingen door de Accountantsdienst van het Ministerie van Economische Zaken, 1952-1962, 1104
            - Overleg met Centrale Commissie voor de Borgstellingsfondsen en de Vereniging van Borgstellingsfondsen voor de Middenstand in Nederland over structuur en werkwijze, 1953-1956, 1105
            - Nota financiële administratie en controle, met geleidebrief, 1963, 1106
          - Stukken betreffende overleg met de Vereniging van Borgstellingsfondsen voor de Middenstand in Nederland omtrent borgstellingsfondsen, 1950-1960; 1107-1109; 3 omslagen
            - Pensioenregeling en salariëring districtscommissarissen, 1950-1959, 1107
            - Organisatie en werkwijze borgstellingsfondsen, 1953-1960, 1108
            - Instelling Permanente Commissie voor de Middenstandsborgstellingsfondsen, 1955-1956, 1109
          - Stukken betreffende bemiddeling omtrent vergoeding door het Ministerie van Maatschappelijk Werk van de kosten, gemaakt door de Stichting Borgstellingsfonds voor de Zeeuwsche Eilanden, voor het verrichten van onderzoeken en het samenstellen van rapporten omtrent aanvragen tot schadevergoeding van door de watersnood 1953 getroffen middenstanders en zelfstandigen, 1954-1959; 1110; 1 omslag
          - Stukken betreffende de afwijzing van een verzoek van de Vereniging van Borgstellingsfondsen voor de Middenstand tot opheffing van de Afbetalingsbeschikking ten behoeve van de borgstellingsfondsen, 1956-1963; 1111; 1 omslag
          - Studie over de geschiedenis van de borgstellingsfondsen, uitgevoerd door G.J. Schras, met geleidebrief, 1964; 1112; 1 omslag
        - Kredieten voor financiering van hotels, 2.2.7.5.6
          - Stukken betreffende bemoeienis met de financiering van nieuwbouw, reconstructie en modernisering van hotels in Nederland, 1947-1955; 1113-1114; 2 pakken
            - 1947-1951, 1113
            - 1952-1955, 1114
          - Stukken betreffende afwikkeling van kredietaanvragen voor de financiering van bouw, herbouw of uitbreiding van hotels en logiesverblijven in recreatiegebieden, 1948-1972; 1115-1126; 12 omslagen
            - Aardenburg, van Eeghenstichting, 1115
            - Amsterdam, hotel Polmanshuis, 1116
            - Amsterdam, hotel, restaurant, café Slotania, 1117
            - Arnhem, hotel, restaurant, café Bosch, 1118
            - Arnhem, hotel Haarhuis, 1119
            - Bunnik, motel, restaurant, café Motoresto, 1120
            - Ede, hotel Calluna, 1121
            - Kaatsheuvel, recreatiepark Het Kraanven, 1122
            - Schaarsbergen, bungalowpark De Bousberg, 1123
            - Vlissingen, grand hotel Britannia, 1124
            - Zandvoort, hotel Bouwes, 1125
            - Zandvoort, recreatiecentrum te Zandvoort aan de Noordboulevard, 1126
          - Stukken betreffende behandeling van een Wetsontwerp tot wijziging van hoofdstuk 10 van de Rijksbegroting 1950 in verband met uitgaven ter financiering van de nieuwbouw, reconstructie en modernisering van hotels en ter bevordering van het vreemdelingenverkeer, 1951; 1127; 1 omslag
          - Stukken betreffende instemming met het verzoek van de Maatschappij tot Financiering van het Nationaal Herstel N.V. (Herstelbank) tot benoeming van de toezichthouders op de met Marshallsteun te financieren hotelbedrijven, na overleg met en goedkeuring van de minister, 1951; 1128; 1 omslag
          - Stukken betreffende totstandkoming van de Hotelkredietbeschikking 1956 en de Hotelbeschikking 1961, 1952-1961; 1129; 1 pak
          - Stukken betreffende totstandkoming van de Hotelkredietbeschikking 1962 en van een overeenkomst tussen het ministerie en de Maatschappij tot Financiering van het Nationaal Herstel N.V. (Herstelbank) inzake kredietverlening uit hoofde van de hotelkredietbeschikking, 1961-1964; 1130; 1 omslag
          - Stukken betreffende deelname in de financiering van een Hilton-hotelproject op het eiland Curaçao, 1961-1965; 1131; 1 pak
          - Stukken betreffende wijziging van de Hotelbeschikking 1956 en uitvoering van de Hotelbeschikking 1962, 1962-1965; 1132; 1 omslag
      - Economische situatie. Productie, verdeling, behoud en verbruik van goederen, 2.2.7.6
        - Algemeen, 2.2.7.6.1
          - Stukken betreffende beoordeling van een door het Economisch Technologisch Instituut Overijssel samengesteld rapport 'Noordoostpolder: land! mensen! werk!', 1959-1965; 1133; 1 omslag
        - Overheidsbemoeiing met de prijsvorming, 2.2.7.6.2
          - Stukken betreffende het uiten van bezwaren tegen het eventueel instellen van de verplichting tot prijsaanduiding per standaardhoeveelheid, 1964; 1134; 1 omslag
          - Stukken betreffende bemoeienis met de prijsvorming van vlees, 1965-1968; 1135; 1 omslag
        - Organisatie van het bedrijfsleven, 2.2.7.6.3
          - Stukken betreffende de werkzaamheden van de Vakgroep Detailhandel in Kruidenierswaren en van de Vakgroep Kappersbedrijven van de Bedrijfsgroep Verzorgings- en Reinigingsambachten, 1944-1945; 1136; 1 omslag
          - Stukken betreffende bemoeienis met een geschil tussen het bestuur van de Hoofdgroep Ambacht en de heer Nolet, na diens ontslag als adjunct-secretaris, alsmede wijziging van de stichtingsacte, 1945-1946; 1137; 1 omslag
          - Stukken betreffende sociaal-economische bevoegdheden van organisaties ten behoeve van het bedrijfsleven, 1951-1952; 1138; 1 omslag
          - Stukken betreffende bemoeienis met de instelling, organisatie, werkzaamheden en opheffing van bedrijfschappen, 1951-1967; 1139-1145; 2 pakken, 4 omslagen, 1 stuk
            - Hoofdbedrijfschappen voor detailhandel en ambacht, 1951-1956, 1139; 1 pak
            - Bedrijfschap voor de Detailhandel in Alcoholhoudende Dranken, 1952-1966, 1140
            - Hoofdbedrijfschap Ambachten, 1956-1965, 1141
            - Bedrijfschap voor de Detailhandel in Aardappelen, Groenten en Fruit, 1956-1967, 1142
            - Bedrijfschap voor de Detailhandel in Melk en Melk- en Zuivelproducten, 1957-1965, 1143
            - Bedrijfschap voor het Fotografisch Bedrijf, 1959-1967, 1144; 1 pak
            - Bedrijfschap voor het Bakkersbedrijf, 1961, 1145; 1 stuk
          - Stukken betreffende het vragen van reactie van de zijde van de centrale middenstandsorganisaties en van de centrale werknemersorganisaties met betrekking tot de ontwikkeling van de publiekrechtelijke bedrijfsorganisaties in de sector middenstand, 1962; 1146; 1 omslag
        - Productiviteitsbevordering, 2.2.7.6.4
          - Stukken betreffende het assisteren bij de oprichting van discussiegroepen van ondernemers uit het middenen kleinbedrijf in het kader van de productiviteitsbevordering, 1961-1965; 1147; 1 omslag
        - Vrijwillige sluiting, 2.2.7.6.5
          - Rapport, uitgebracht aan de minister door de Commissie Sanering Detailhandel in de Tabak en Tabaksfabrikaten, 1948; 1148; 1 stuk
          - Stukken betreffende het nemen van ontwikkelings- en saneringsmaatregelen voor het midden- en kleinbedrijf, 1964-1965; 1149; 1 pak
        - Verbruik, consumptie, 2.2.7.6.6
          - Stukken betreffende bemiddeling bij de vertegenwoordiging van de middenstand in het Orgaan voor Consumentenaangelegenheden, 1960-1965; 1150; 1 omslag
        - Voorraden, 2.2.7.6.7
          - Stukken betreffende het vragen van advies aan het Hoofdbedrijfschap voor de Detailhandel en het Bedrijfschap Groothandel in Kruidenierswaren over maatregelen tegen het hamsteren en reacties op het door deze bedrijfschappen uitgebrachte rapport, 1956-1961; 1151; 1 omslag
        - Distributieregeling, 2.2.7.6.8
          - Stukken betreffende distributie van scheermesjes en scheerzeep, 1945; 1152; 1 omslag
          - Stukken betreffende beantwoording van kamervragen over een eenmalige telling van ondernemingen in de distributiesector (distributietelling), 1956; 1153; 1 omslag
    - -1.83 Arbeid, 2.2.8
      - Algemeen, 2.2.8.1
        - Stukken betreffende regeling van de positie van en de loonmaatregelen voor het personeel bij het taxibedrijf, 1951; 1154; 1 omslag
        - Nota inzake de toekomstige spreiding van de werkgelegenheid, 1965; 1155; 1 deel
      - Vakanties en vrije dagen, 2.2.8.2
        - Stukken betreffende reactie op rapporten van de Rijksdienst voor het Nationale Planbureau inzake doelmatige vakantie-accommodatie als oplossing voor een betere vakantiespreiding, 1950-1954; 1156; 1 omslag
        - Stukken betreffende beantwoording van kamervragen over de invoering van vakantiespreiding, 1964; 1157; 1 omslag
        - Stukken betreffende onderzoek naar mogelijkheden tot bevordering van de vakantiespreiding en invoering van zomertijd, 1964-1965; 1158; 1 omslag
        - Stukken betreffende bemoeienis met de bevordering van de vakantiespreiding en de adviezen daaromtrent van de S.E.R., 1964-1965; 1159; 1 omslag
      - Emigratie en immigratie, 2.2.8.3
        - Stukken betreffende onderzoek naar maatregelen ter voorkoming van vertrek van emigranten met achterlating van schulden, 1950-1953; 1160; 1 omslag
    - -1.84 Sociale zorg. Verzekeringswezen, 2.2.9
      - Sociale zorg ten behoeve van verschillende groepen, 2.2.9.1
        - Nota's en rapporten betreffende totstandkoming van een kinderbijslagregeling voor zelfstandigen, met een proeve van ontwerp van Wet, 1948-1949; 1161; 1 omslag
        - Stukken betreffende overleg met het Ministerie van Verkeer en Waterstaat inzake de totstandbrenging van een regeling tot vergoeding van schade aan bedrijfspanden, ontstaan door werken aan waterkeringen, 1955-1960; 1162; 1 omslag
      - Zorg voor kinderen, 2.2.9.2
        - Stukken betreffende bemiddeling in een conflict tussen het Nederlands Comité voor Kinderpostzegels en het Comité van Actie tegen de verkoop van Kinderprentbriefkaarten over de verkoop van deze kaarten door eerstgenoemd comité, 1949-1956; 1163; 1 omslag
      - Zorg voor getroffenen bij watersnood, 2.2.9.3
        - Stukken betreffende beoordeling van het ontwerp van Wet op de watersnoodschade 1953, 1164; 1 omslag
        - Stukken betreffende bemoeienis met de voorschot- en kredietverlening aan door de watersnoodramp 1953 getroffen middenstandsbedrijven, 1953-1955; 1165; 1 omslag
      - Zorg voor getroffenen bij oorlog, 2.2.9.4
        - Stukken betreffende het Rampenfonds voor de Middenstand; een door de Centrale Dienst der Borgstellingsfondsen beheerd fonds voor financiële hulp aan zelfstandige middenstanders die door een ramp zijn getroffen en niet via de normale kredietverlening een nieuw bestaan kunnen opbouwen, 1940-1951; 1166-1175; 2 pakken, 6 delen en 2 omslagen
          - Overneming, beheer en aflossing van gelden en overige activa van het 'Middenstandsoffer 1940', 1940-1948, 1166; 1 pak
          - Overneming en teruggave van gelden van de Nederlandsche Banketbakkersvereniging en van de Nederlandsche Slagersbond, 1942-1946, 1167; 1 omslag
          - Beheer van het Rampenfonds voor de Middenstand, 1942-1950, 1168; 1 pak
          - Balansboek, 1942-1944, 1169
          - Balansboek, 1944-1950, 1170
          - Journaal, 1941-1950, 1171
          - Memoriaal, 1941-1950, 1172
          - Giroboek, 1941-1951, 1173
          - Grootboek, 1941-1950, 1174
          - Overdracht van het Rampenfonds voor de Middenstand van het Ministerie van Economische Zaken aan de drie in de Commissie van Overleg samenwerkende middenstandsbonden, 1175; 1 omslag
        - Stukken betreffende het regelen en verstrekken van voorlichting en informatie over kredietverlening en uitkering oorlogsschade aan benadeelden vanwege de oorlogsomstandigheden, 1946-1955; 1176; 1 omslag
        - Stukken betreffende het doen van voorstellen aan het Ministerie van Financiën tot benoeming van vertegenwoordigers van het Ministerie van Economische Zaken in de Commissie van Advies, bedoeld in artikel 71, lid 4, van de Wet op de materiële oorlogsschaden, 1950-1959; 1177; 1 omslag
      - Zorg voor hen, die behoren tot bepaalde beroeps- en bedrijfskringen, 2.2.9.5
        - Stukken betreffende benoeming en ontslag van vertegenwoordigers van het ministerie in plaatselijke commissies ter behandeling van aanvragen ingevolge de regeling 'Sociaal-Economische Hulpverlening aan Zelfstandigen', 1952-1964; 1178; 1 omslag
        - Stukken betreffende toepassing van de Zelfstandigenregeling en beoordeling van het ontwerp Algemene Bijstandswet, in overleg met het Ministerie van Sociale Zaken en Volksgezondheid, 1955-1966; 1179; 1 pak
        - Stukken betreffende aanwijzing van vertegenwoordigers in plaatselijke commissies zelfstandigen als bedoeld in artikel 30 van de Rijksgroepsregeling Zelfstandigen, 1965; 1180; 1 omslag
    - -1.85 Onderwijs en voorlichting. Wetenschap. Informatie. Documentatie. Recreatie. Cultuur. Religie, 2.2.10
      - Vakonderwijs. Beroepsonderwijs. Beroepsscholen, 2.2.10.1
        - Verslagen betreffende gegevens van de onder toezicht van het Ministerie van Economische Zaken in de periode 1938-1951 gehouden vakexamens, 1181; 1 omslag
        - Verslagen inzake bevindingen van gecommitteerden bij examens voor het behalen van vakbekwaamheidsdiploma's, 1944-1965; 1182; 1 omslag
        - Nota's van het directoraat-generaal en de daaronder ressorterende afdelingen inzake het vak- en het middenstandsonderwijs, 1946-1964; 1183; 1 omslag
        - Stukken betreffende organisatie en wijziging van het middenstandsvak- en handelsonderwijs en -examen, onder invloed van de VWK 1937 en de VB 1954, 1947-1959; 1184; 1 omslag
        - Stukken betreffende beoordeling van examenreglementen en aanvullingen en/of wijzigingen van examenreglementen voor het afnemen van proeven van vakbekwaamheid en handelskennis voor verschillende beroepen en bedrijfstakken, 1948-1965; 1185-1188; 4 pakken
          - A tot en met C, 1185
          - D tot en met L, 1186
          - M tot en met Sl, 1187
          - Sm tot en met IJ, 1188
        - Uitgaande brieven van het directoraat-generaal en de daaronder ressorterende afdelingen inzake vak- en middenstandsonderwijs, afschriften, 1949-1955; 1189; 1 omslag
        - Stukken betreffende het aanwijzen van vakbekwaamheidsdiploma's ten behoeve van verkrijging van vestigingsvergunningen, 1949-1962; 1190; 1 omslag
        - Stukken betreffende subsidieverlening aan de Diocesane Kaderschool van de Katholieke Middenstandsbond in het bisdom 's-Hertogenbosch, 1950-1953; 1191; 1 omslag
        - Circulaires aan diverse personen en organen die bemoeienis hebben met het opleiden, met het verkrijgen van ministeriële verklaringen en met vakbekwaamheidsexamens, 1951-1961; 1192; 1 omslag
        - Nota's van de afdeling Opleiding en Examens, 1952-1964; 1193; 1 pak
        - Stukken betreffende aanwijzing van commissies van deskundigen, belast met het afnemen van bekwaamheidsproeven inzake handelskennis en vakbekwaamheid, 1958-1965; 1194; 1 omslag
        - Stukken betreffende verlening van subsidie aan het Nederlands Comité voor Nationale en Internationale Beroepswedstrijden, 1962-1965; 1195; 1 omslag
        - Stukken betreffende het ontwerpen van de Beschikking richtlijnen verklaringen vakbekwaamheid voor het landbouwspuitbedrijf, 1964-1965; 1196; 1 omslag
      - Handelsonderwijs ten behoeve van de vakbekwaamheid, 2.2.10.2
        - Samenvattingen van rapporten van gecommitteerden bij examens voor het middenstandsdiploma algemene handelskennis, 1949-1960; 1197; 1 omslag
        - Stukken betreffende reorganisatie en voorbereiding van de wettelijke vastlegging van het middenstandsonderwijs, 1958-1962; 1198; 1 omslag
        - Stukken betreffende het opleggen van vennootschapsbelasting aan opleidingsinstituten, werkzaam op het gebied van het middenstandsonderwijs, 1960; 1199; 1 omslag
        - Stukken betreffende bemoeienis met de gang van zaken aangaande een voorstel tot gelijkstelling van het middenstandsonderwijs en het landbouwonderwijs in het kader van de Middenstandswet, 1960; 1200; 1 omslag
        - Stukken betreffende totstandkoming en wijziging van de Interimregeling subsidiëring middenstandsonderwijs 1962, 1961-1965; 1201; 1 omslag
        - Stukken betreffende bemoeienis met de subsidie-aanvragen ingevolge de Interimregeling subsidiëring middenstandsonderwijs 1962, 1962-1963; 1202; 1 omslag
        - Stukken betreffende beantwoording van vragen van de staatssecretaris van het Ministerie van Onderwijs, Kunsten en Wetenschappen over het middelbaar detailhandelsonderwijs, 1964; 1203; 1 omslag
      - Middelbaar onderwijs voor boekhouding, 2.2.10.3
        - Stukken betreffende wijziging van het Koninklijk besluit van 25 juli 1925 tot regeling van het examen Staatspractijkdiploma, alsmede betreffende de vaststelling en benoeming van leden van de Commissie van Advies en van de Examencommissie, 1949-1965; 1204; 1 omslag
        - Stukken betreffende organisatie en doelstelling van het examen voor het Staatspractijkdipoloma, 1956-1965; 1205; 1 omslag
      - Tentoonstellingswezen, 2.2.10.4
        - Jaarverslagen en notulen van de vergaderingen van de Centrale Commissie voor het Tentoonstellingswezen, alsmede notulen van vergaderingen van de werkcommissie uit voornoemde commissie, 1948-1951; 1206; 1 omslag
        - Stukken betreffende medewerking aan de nationale tentoonstelling 'Mijlpaal 1950' te Arnhem, 1949-1951; 1207; 1 omslag
        - Stukken betreffende beperking van het aantal te houden tentoonstellingen, 1951; 1208; 1 omslag
        - Stukken betreffende het opheffen van een deel van de taak van de Centrale Commissie voor het Tentoonstellingswezen met betrekking tot het verlenen van erkenningen, 1951; 1209; 1 omslag
        - Stukken betreffende erkenning van staatswege van tentoonstellingen, in de zin van artikel 8 van de Octrooiwet 1910, voorbeeldstukken, 1951-1965; 1210; 1 omslag
        - Stukken betreffende medewerking aan de instelling en samenstelling van een arbitragecommissie ter behandeling van een geschil tussen de Stichting Rotterdamse Consumentenbeurzen en Tentoonstellingen en de firma J. van Urk over de reservering van tentoonstellingsruimte op een beurs voor mode en huishouding, 1963-1964; 1211; 1 omslag
      - Feesten en vermakelijkheden, 2.2.10.5
        - Stukken betreffende bemoeienis met het circus Toni Boltini, 1962-1964; 1212; 1 omslag
      - Vrijetijdsbesteding, 2.2.10.6
        - Rapport inzake de mogelijke uitbreiding van kampeercaravanterreinen en soortgelijke terreinen, 1948; 1213; 1 deel
        - Stukken betreffende bemoeienis met de mogelijke opheffing van het vogelpark Avifauna te Alphen aan de Rijn, 1951-1954; 1214; 1 omslag
        - Stukken betreffende benoeming van dhr. C. Kuipers als vertegenwoordiger in het algemeen bestuur van de Stichting Nederlands Centrum inzake Vacantie en Vacantie-recreatie, 1951-1956; 1215; 1 omslag
        - Redes van dr. W.L. Groeneveld Meijer over de relatie tussen middenstand en toerisme en over het belang van het vreemdelingenverkeer voor Nederland, 1956-1958; 1216; 1 omslag
        - Rapport van de Accountantsdienst van het Ministerie van Economische Zaken inzake stichtingskosten, financiering en rentabiliteit van bungalowparken, 1958; 1217; 1 stuk
        - Stukken betreffende behandeling en goedkeuring van het Wetsontwerp hygiëne kampeerplaatsen, 1960-1965; 1218; 1 omslag
        - Stukken betreffende het aanwijzen van C. Kuipers tot vertegenwoordiger van de minister in het bestuur van de Nederlandse Kampeerraad, 1961; 1219; 1 omslag
        - Stukken betreffende beantwoording van vragen, in overleg met de minister van Onderwijs, Kunsten en Wetenschappen, van de Organisatie van Kamp- en Vacantiebestedingsbedrijven (ORKAVA) met betrekking tot vacantiebestedingsbedrijven, 1961-1963; 1220; 1 omslag
        - Stukken betreffende toekenning van subsidie aan het Centraal Bureau voor de Statistiek voor een proefonderzoek inzake de vacantiebesteding 1964, 1961-1965; 1221; 1 omslag
        - Stukken betreffende aanwijzing van R.C. Tjeerdema als ambtelijk adviseur in de raad van beheer van de Gelderse Recreatiestichting Veluwerandmeer, 1964; 1222; 1 omslag
        - Stukken betreffende bemiddeling in een conflict omtrent de betaling van de aanleg van riolering voor het kampeercentrum Lommerbergen te Reuven, 1965; 1223; 1 omslag
      - Verblijf op kampeerterreinen, 2.2.10.7
        - Stukken betreffende het verstrekken van inlichtingen aan derden omtrent de te nemen maatregelen tot de ontwikkeling van kampeervoorzieningen, 1961-1962; 1224; 1 omslag
      - Recreatie in de open lucht, in overeenstemming met het landschap, 2.2.10.8
        - Stukken betreffende bemoeienis met de werkzaamheden van de Adviescommissie inzake de Openluchtrecreatie, 1950-1958; 1225; 1 omslag
        - Stukken betreffende bezwaren tegen plannen tot aanleg van militaire oefenterreinen op de eilanden Vlieland en Terschelling, 1955; 1226; 1 omslag
        - Stukken betreffende behandeling van een subsidie-aanvraag voor de aanleg van een strandboulevard te Breskens, 1956-1960; 1227; 1 pak
        - Stukken betreffende opheffing van de Interdepartementale Coördinatiecommissie voor het Toerisme (COCOTOE) en de Interdepartementale Coördinatiecommissie voor de Openluchtrecreatie (INCOR) en instelling en samenstelling van de Interdepartementale Coördinatiecommissie voor de Openluchtrecreatie en het Toerisme (INCORET), 1956-1965; 1228; 1 omslag
        - Stukken betreffende verlening van subsidie aan de gemeente Giethoorn voor het uitdiepen van en het maken van een oeverbescherming aan de dorpsgracht, 1960-1961; 1229; 1 omslag